【裁判字號】    98,交簡上,30
【裁判日期】    981231
【裁判案由】    過失傷害
【裁判全文】
臺灣基隆地方法院刑事判決            98年度交簡上字第30號
上  訴  人
即  被  告  甲○○
上列被告因過失傷害案件，不服本院基隆簡易庭98年度基交簡字
第376號，中華民國98年9月9日第一審簡易判決（聲請案號：98
年度偵緝字第211號）提起上訴，本院管轄之第二審合議庭判決
如下：
    主  文
上訴駁回。
甲○○緩刑貳年。
    事實及理由
一、本案經本院審理結果，認第一審判決以被告甲○○係犯刑法
    第284條第1項前段過失傷害罪，並依刑事訴訟法第449條第1
    項、第454條第2項、刑法第284條第1項前段、第62條前段、
    第41條第1項前段、刑法施行法第1條之1，判處拘役30日，
    如易科罰金，以新臺幣1千元折算1日，其認事用法及量刑均
    無不當，應予維持，並引用原審簡易判決書所記載之事實、
    證據及理由及應適用之法條（詳如附件）。
二、上訴人即被告上訴意旨略以：上訴人即被告於訴訟期間，無
    法聯絡告訴人丁○○，至今有聯絡上，其想在上訴時間裡，
    雙方達成和解，請告訴人撤銷告訴，其奉公守法，無前科，
    生活難過，工作不穩定，其非常有誠意請求對方和解，現已
    與告訴人成立調解，並已賠償告訴人，請求法院給予緩刑之
    宣告等語。
三、訊據上訴人即被告對於駕駛自小客車，沿新台五路，由汐止
    往基隆方向行駛，至百一街與福三街口，欲左轉進入福三街
    ，應注意能注意而未注意轉彎車應讓直行車先行，竟貿然左
    轉，適告訴人騎駛AE2-738號機車，沿新台五路，由基隆往
    汐止方向，在上開路口直行並已幾近完成越過路口，被告所
    駕自小客車右前車頭撞擊告訴人之機車車頭，致釀本件車禍
    之過失致告訴人人車倒地，受有右手腕及右膝挫傷、左手掌
    擦傷之傷害等情，於本院審判時自白，並有證人即告訴人於
    警、偵訊之證述，且有道路交通事故調查報告表(一)(二)、道路
    交通事故現場圖、車禍照片、道路交通事故肇事人自首情形
    紀錄表及診斷證明書在卷可資佐證，事證明確，其過失傷害
    犯行應堪認定。
四、核被告所為，係犯刑法第284條第1項前段之過失傷害罪。原
    審審酌被告之過失情節、告訴人所受傷害之程度、被告於原
    審判決前迄未與告訴人達成和解賠償告訴人全部之損害，併
    被告並無前科，被告於肇事後，在有偵查權限之機關或員警
    知悉其犯行前，主動向據報前來處理之員警坦承係肇事人，
    接受裁判自首，犯後坦承犯行之態度等一切情狀，量處被告
    拘役30日，並諭知易科罰金之折算標準，經核其認事及用法
    並無違誤，量刑亦屬恰當，應予維持，被告上訴指摘原審簡
    易判決不當，為無理由，應予駁回。
五、惟本院審酌被告前未曾受有期徒刑以上刑之宣告，有臺灣高
    等法院被告前案紀錄表在卷可按，被告現已與告訴人經本院
    調解成立，並已賠償告訴人損害，有調解筆錄在卷可考，亦
    據告訴人當庭陳明在案，本院認本件刑之宣告，已足收警惕
    之效，因認所處之刑，以暫不執行為適當，併予宣告緩刑2
    年，以策自新。
據上論斷，應依刑事訴訟法第455條之1第1項、第3項、第368條
、第373條，刑法第74條第1項第1款，判決如主文。
本案經檢察官乙○○到庭執行職務。
中    華    民    國    98    年    12    月    31    日
                  刑事第三庭審判長法    官  鄭景文
                                  法    官  黃永定
                                  法    官  陳賢德
以上為正本係照原本作成。
本件判決不得上訴。
中    華    民    國    98    年    12    月    31    日
                                  書 記 官  李繼業
附件：
臺灣基隆地方法院刑事簡易判決       98年度基交簡字第376號
聲  請  人  臺灣基隆地方法院檢察署檢察官
被      告  甲○○  男  54歲（民國○○年○月○○日生）
                    身分證統一編號：Ｚ000000000號
                    住臺北縣汐止市○○街101號14樓之2
上列被告因過失傷害案件，經檢察官聲請以簡易判決處刑（98年
度偵緝字第211），本院判決如下：
    主  文
甲○○因過失傷害人，處拘役拾日，如易科罰金，以新臺幣壹
仟元折算壹日。
    事實及理由
一、本件犯罪事實、證據及應適用之法條，除引用如附件臺灣基
    隆地方法院檢察署檢察官聲請簡易判決處刑書之記載外，並
    補充下列事項：
  (一)事實部分補充：被告甲○○於肇事後停留在現場，在有偵查
    權限之機關或員警知悉其犯行前，主動向據報前來處理之員
    警坦承係肇事人，並接受裁判。
  (二)證據部分補充：基隆市○○○道路交通事故肇事人自首情形
    紀錄表1紙。
  (三)應適用之法條部分補充：刑法第62條前段。
二、本院審酌被告過失程度、被害人丁○○傷勢非重、被告迄未
    賠償被害人所受損害，暨被告犯後態度等一切情狀，量處如
    主文所示之刑，併諭知易科罰金之折算標準。
三、依刑事訴訟法第449 條第1 項、第454 條第2 項，刑法第28
    4 條第1 項前段、第62條前段、第41條第1 項前段，刑法施
    行法第1 條之1 ，逕以簡易判決處刑如主文。
如不服本判決，得於判決送達後10日內，向本院提出上訴狀。
中    華    民    國    98    年    9     月    9     日
                  基隆簡易庭法  官  劉桂金
以上正本證明與原本無異。
如不服本判決，應於判決送達後10日內，向本院提出上訴書狀，
敘述上訴理由，上訴於本院合議庭，並按他造當事人之人數附具
繕本。
中    華    民    國    98    年    9     月    9     日
                            書記官  劉如純
附錄本案論罪法條：
刑法第284條第1項
因過失傷害人者，處6 月以下有期徒刑、拘役或5 百元以下罰金
，致重傷者，處1 年以下有期徒刑、拘役或5 百元以下罰金。
附件：
臺灣基隆地方法院檢察署檢察官聲請簡易判決處刑書
                                     98年度偵緝字第211號
    被      告  甲○○  男  54歲（民國○○年○月○○日生）
                        住基隆市○○區○○街22之2號
                        國民身分證統一編號：Ｚ000000000號
上列被告因過失傷害案件，業經偵查終結，認為宜聲請以簡易判
決處刑，茲將犯罪事實及證據並所犯法條分敘如下：
一、犯罪事實：甲○○於97年10月29日上午8時50分許，駕駛
    9627-EP號自小客車，沿新台五路，由汐止往基隆方向行駛
    ，至百一街與福三街口，欲左轉進入福三街，應注意能注意
    而未注意轉彎車應讓直行車先行，竟貿然左轉，適丁○○騎
    駛AE2-738號機車，沿新台五路，由基隆往汐止方向，在上
    開路口直行並已幾近完成越過路口，甲○○自小客車右前車
    頭撞擊丁○○之機車車頭，丁○○人車倒地，受有右手腕及
    右膝挫傷、左手掌擦傷之傷害。案經丁○○訴由基隆市警察
    局第三分局報請偵辦。
二、證據：被告甲○○之供述、證人即告訴人丁○○之證詞，道
    路交通事故調查報告表、現場圖、照片，診斷證明書。
三、所犯法條：刑法第284條第1項過失傷害罪嫌。
四、依刑事訴訟法第451條第1項聲請逕以簡易判決處刑。
    此    致
臺灣基隆地方法院基隆簡易庭
中    華    民    國    98    年    7     月    22    日
                              檢察官  丙  ○  ○
本件正本證明與原本無異
中    華    民    國    98    年    8     月    3     日
                              書記官  邱  國  雄
附錄所犯法條：
刑法第284條
    因過失傷害人者，處 6 月以下有期徒刑、拘役或 5 百元以
    下罰金，致重傷者，處1年以下有期徒刑、拘役或5百元以下
    罰金。
    從事業務之人，因業務上之過失傷害人者，處 1 年以下有期
    徒刑、拘役或1 千元以下罰金，致重傷者，處 3 年以下有
    期徒刑、拘役或 2 千元以下罰金。
附記事項：本件係依刑事訴訟法簡易程序辦理，法院簡易庭得不
傳喚被告、輔佐人、告訴人、告發人等出庭即以簡易判決處刑；
被告、被害人、告訴人等對告訴乃論案件如已達成民事和解而要
撤回告訴或對非告訴乃論案件認有受傳喚到庭陳述意見之必要時
，請即另以書狀向簡易法庭陳述或請求傳訊。

司法院資訊處製作；財團法人民間司法改革基金會備份。
